【裁判字號】    98,審訴,3426
【裁判日期】    981028
【裁判案由】    毒品危害防制條例
【裁判全文】
臺灣高雄地方法院刑事判決            98年度審訴字第3426號
公  訴  人  臺灣高雄地方法院檢察署檢察官
被      告  乙○○
上列被告因毒品危害防制條例案件，經檢察官提起公訴（98年度
毒偵字第3739號），被告就被訴事實為有罪之陳述，經告知簡式
審判程序之旨，並聽取被告與公訴人之意見後，本院合議庭裁定
由受命法官獨任進行簡式審判程序，本院判決如下：
    主  文
乙○○施用第一級毒品，累犯，處有期徒刑捌月；扣案之第一級
毒品海洛因壹包（含包裝袋，驗前淨重零點壹零貳公克、驗後淨
重零點零玖參公克），沒收銷燬之。
    事  實
一、乙○○前於民國92年間，因施用毒品案件，經臺灣屏東地方
    法院裁定送觀察、勒戒，認有繼續施用毒品之傾向，再裁定
    令入戒治處所施以強制戒治、停止戒治、撤銷停止戒治，而
    於92年1 月15日強制戒治執行完畢釋放，由臺灣屏東地方法
    院檢察署檢察官以92年度戒毒偵字第24號不起訴處分確定。
    又於93年間，因施用毒品案件，經臺灣高等法院高雄分院以
    94年度上訴字第485 號判處有期徒刑1 年4 月確定；另於94
    年間，因施用毒品、搶奪等案件，分別經臺灣屏東地方法院
    以94年度訴字第1012號、94年度訴字第1142號，各判處有期
    徒刑1 年、8 月確定，嗣經裁定減刑為有期徒刑6 月、4 月
    ，且定應執行刑有期徒刑9 月確定，並與前述有期徒刑1 年
    4 月部分，接續執行，於96年9 月17日縮短刑期假釋出監，
    並於97年2 月2 日假釋期滿未經撤銷而執行完畢。詎乙○○
    仍不知悔改，竟基於施用第一級毒品之犯意，於98年6 月10
    日中午12時許，在屏東市○○路某加油站廁所內，以將第一
    級毒品海洛因置入針筒內，注射手臂靜脈血管之方式，施用
    第一級毒品海洛因1 次。嗣於98年6 月11日下午6 時許，在
    高雄縣鳳山市○○○路鳳山國中前，為警查獲，經徵得其同
    意採尿送驗結果呈可待因、嗎啡陽性反應，並扣得第一級毒
    品海洛因1 包（含包裝袋，驗前淨重0.102 公克、驗後淨重
    0.09 3公克），始獲上情。
二、案經高雄縣政府警察局仁武分局報告臺灣高雄地方法院檢察
    署檢察官偵查起訴。
    理  由
一、本件被告乙○○所犯係死刑、無期徒刑、最輕本刑為3年以
    上有期徒刑以外之罪，其於準備程序中就被訴事實為有罪之
    陳述，經本院告知簡式審判程序之旨，並聽取公訴人及被告
    意見後，合議庭裁定由受命法官獨任進行簡式審判程序，合
    先敘明。
二、訊據被告對於上揭時、地，施用第一級毒品海洛因之事實，
    坦承不諱；而被告為警查獲所採之尿液檢體，經送台灣檢驗
    科技股份有限公司以酵素免疫分析法及氣相層析質譜法檢驗
    結果，呈現可待因、嗎啡陽性反應，此有台灣檢驗科技股份
    有限公司98年6 月23日濫用藥物尿液檢驗報告暨高雄縣政府
    警察局仁武分局九曲派出所偵辦毒品案件尿液採證檢驗對照
    表（代號：198 號）各1 份附卷可稽；且扣案之白色粉末1
    包，經送高雄市立凱旋醫院鑑驗之結果，確含有第一級毒品
    海洛因成分（驗前淨重0.102 公克、驗後淨重0.093 公克）
    無訛，有該醫院98年7 月8 日濫用藥物成品檢驗鑑定書1份
    在卷可佐，是被告施用第一級毒品之犯行，堪以認定，應予
    依法論科。
三、核被告所為，係犯毒品危害防制條例第10條第1 項之施用第
    一級毒品罪。被告持有第一級毒品後進而施用，其持有之低
    度行為應為施用之高度行為所吸收，故不另論其持有毒品罪
    。被告前因施用毒品案件，經法院判處有期徒刑1 年4 月確
    定，又因施用毒品、搶奪等案件，分別經法院判處有期徒刑
    1 年、8 月確定，嗣經裁定減刑且定應執行刑有期徒刑9 月
    確定，並與前述有期徒刑1 年4 月部分，接續執行，於97年
    2 月2 日執行完畢，有臺灣高等法院被告前案紀錄表1 份在
    卷可佐，是被告於有期徒刑執行完畢後，5 年內故意再犯本
    件有期徒刑以上之罪，為累犯，應依法加重其刑。本院審酌
    被告前因施用毒品案件，經觀察、勒戒及強制戒治程序，由
    檢察官不起訴處分，再因施用毒品經本院判刑入獄服刑完畢
    後，仍不知悛悔，再次施用毒品自戕其身，顯然缺乏戒絕毒
    品之決心，惟念及被告坦承施用第一級毒品之事實，且其行
    為尚未害及他人，並斟酌被告之犯罪動機、手段、持有毒品
    數量，以及被告之智識程度等一切情狀，量處如主文所示之
    刑。扣案之白色粉末1 包，業經高雄市立凱旋醫院鑑驗係屬
    第一級毒品海洛因無訛，已如前述，而包裝袋與其上殘留之
    毒品，已難以分析剝離，應依毒品危害防制條例第18條第1
    項前段規定，不問屬於犯人與否，併宣告沒收銷燬之，至於
    送鑑耗損之海洛因粉末，既已滅失，自無庸再予宣告沒收銷
    燬之必要。
據上論斷，應依刑事訴訟法第273 條之1 第1 項、第299 條第1
項前段，毒品危害防制條例第10條第1 項、第18條第1 項前段，
刑法第11條、第47條第1 項，判決如主文。
本案經檢察官甲○○到庭執行職務。
中    華    民    國    98    年    10    月    28    日
                  刑事第十庭  法  官  高增泓
以上正本證明與原本無異。
如不服本判決，應於收受送達後10日內向本院提出上訴書狀。
中    華    民    國    98    年    10    月    28    日
                              書記官  王淑娟
附錄本判決論罪科刑法條全文：
毒品危害防制條例第10條
施用第一級毒品者，處6月以上5年以下有期徒刑。
施用第二級毒品者，處3年以下有期徒刑。


司法院資訊處製作；財團法人民間司法改革基金會備份。
